【裁判字號】    90,訴,406
【裁判日期】    900727
【裁判案由】    違反毒品危害防制條例
【裁判全文】
臺灣基隆地方法院刑事判決                            九十年度訴字第四Ｏ六號
    公  訴  人  臺灣基隆地方法院檢察署檢察官
    被      告  甲○○
右列被告因違反毒品危害防制條例案件，經檢察官提起公訴（九十年度毒偵字第八九
一號），本院判決如左：
    主  文
甲○○施用第一級毒品，累犯，處有期徒刑壹年。
    事  實
一、甲○○前因違反肅清煙毒條例案件，經台灣高等法院判處有期徒刑三年六月，於
    民國八十七年二月五日縮短刑期執行完畢。又曾因施用第一級毒品海洛因，經送
    觀察、勒戒結果，認有繼續施用毒品之傾向，經本院裁定送戒治處所施以強制戒
    治交付保護管束期滿，由台灣基隆地方法院檢察署檢察官於八十九年三月十五日
    ，以八十九年度戒毒偵字第二四號處分不起訴確定。復因施用第一級毒品，再經
    本院於八十九年八月十八日，以八十九年度訴字第四三六號，判處有期徒刑八月
    ，於同年十月八日確定。竟仍不知悔改，復於九十年五月八日晚間九時二十分許
    ，為警採尿前二日內某時，在不詳地點，施用第一級毒品海洛因。嗣於九十年五
    月八日晚間八時四十分許，經警持檢察官核發之強制到場採驗尿液許可書，在甲
    ○○位於基隆市○○○路二十巷二十號住處，通知其至警局採尿送驗而查獲。
二、案經基隆市警察局移送台灣基隆地方法院檢察署檢察官偵查起訴。
    理  由
一、訊據被告甲○○雖否認有施用第一級毒品海洛因犯行，辯稱：伊於採尿前曾服用
    合力他命云云。然查被告被查獲當日所採尿液，經送台灣檢驗科技股份有限公司
    檢驗結果，呈嗎啡陽性反應，其尿液中驗出嗎啡濃度高達三五九Ｏng/ml 。查一
    般人注射海洛因後，經體內吸收代謝約三十分鐘，以嗎啡型態為主開始排入尿中
    ，且以最初六至十二小時排泄量最多。若以日計，約有百分之八十之嗎啡可在注
    射後二十四小時內，陸續由尿中排出體外，剩餘量則可能在數日內分別排出體外
    ，有法務部調查局九十年四月十二日九Ｏ陸一字第九Ｏ一三三三三五號函在卷可
    稽。又台灣檢驗科技股份有限公司係以精密之氣相層析質譜儀法作尿液檢驗，縱
    使被告曾服用合力他命，亦不致有偽陽性反應，有該公司出具之濫用藥物尿液檢
    驗報告一紙在卷足憑，被告空言否認施用第一級毒品，無非臨訟卸責之詞，不足
    採信。
二、又被告曾因施用第一級毒品海洛因，經送觀察、勒戒結果，認有繼續施用毒品之
    傾向，經本院裁定送戒治處所施以強制戒治交付保護管束期滿，由台灣基隆地方
    法院檢察署檢察官於八十九年三月十五日，以八十九年度戒毒偵字第二四號處分
    不起訴確定。復因施用第一級毒品，再經本院於八十九年八月十八日，以八十九
    年度訴字第四三六號，判處有期徒刑八月，於同年十月八日確定，有不起訴處分
    書、刑事判決書各一份、台灣高等法院被告全國前案紀錄表、台灣基隆地方法院
    檢察署被告刑案資料查註紀錄表在卷足憑，被告三犯施用毒品之罪證明確，應予
    依法論科。
三、核被告所為，係犯毒品危害防制條例第十條第一項之施用第一級毒品罪。其持有
    第一級毒品之低度行為，應為施用毒品之高度行為所吸收，不另論罪。查被告前
    因違反肅清煙毒條例案件，經台灣高等法院判處有期徒刑三年六月，於八十七年
    二月五日縮短刑期執行完畢，有台灣高等法院被告全國前案紀錄表在卷可按，其
    於前案執行完畢後，五年以內再犯有期徒刑以上之本罪，為累犯，應依法加重其
    刑。爰審酌被告曾因施用第一級毒品，經送強制戒治保護管束期滿，由檢察官處
    分不起訴後，仍不知悛悔，復再施用第一級毒品及其犯罪之動機、目的、手段，
    非法施用毒品戕害身心健康，對國家社會所生之危害，及其犯罪後不知悔改之態
    度等一切情狀，量處如主文所示之刑，以示懲儆。
據上論斷，應依刑事訴訟法第二百九十九條第一項前段，毒品危害防制條例第十條第
一項、刑法第十一條前段、第四十七條，判決如主文。
本案經檢察官黃士元到庭執行職務
中      華      民      國      九十      年     七    月    二十七     日
                                 臺灣基隆地方法院刑事第三庭
                                       法  官    陳  培  仁
右正本證明與原本無異。
對於本件判決如有不服，應於收受送達後十日內，向本院提出上訴書狀，上訴於臺灣
高等法院，並按他造當事人之人數附具繕本。
                                       書記官    施  鴻  均
中      華      民      國     九十       年     八    月      一       日
附錄論罪法條
毒品危害防制條例第十條第一項：
施用第一級毒品者，處六月以上五年以下有期徒刑。


司法院資訊處製作；財團法人民間司法改革基金會備份。
